# 关于资产负债表日后调整事项的问题

提问人：bentybao 时间：2021-08-07 20:30:00
版主您好，若联营企业审计报告出具日较晚，或虽未聘请第三方审计但后期财务报表数据变动，请问此情况是否属于资产负债表日后调整事项？

回答人：chenyiwei
联营企业后续对报告年度财务报表的调整，相应导致本企业对其权益法核算的基础发生改变的，对投资方企业而言应属于资产负债表日后调整事项。